# 是否属于权益性交易？

提问人：blueberry1007 时间：2015-04-29 11:15:33
如果小股东借款给被投资者建造办公楼，是否属于权益性交易？ 请教指导！！

回答人：chenyiwei
如果约定的利息高于或低于同等或类似条款下的借款的市场利率的，则利息差异部分构成权益性交易。可参考《瑞华研究 2010 ～2014 汇编》之“问题4-1-10（母子公司之间的无息或低息贷款在双方各自个别财务报表中的处理）”。其中的原则也适用于非控股股东向公司提供的借款。